最高法院刑事判決　　　　　　　　　　　　　　　九十三年度台上字第五○五八號
　　上訴人　台灣高等法院台南分院檢察署檢察官
　　被　告　甲○○
右上訴人因被告違反毒品危害防制條例案件，不服台灣高等法院台南分院中華民國九
十年十一月十四日第二審更審判決（九十年度上更(一)字第三一九號，起訴案號：台灣
台南地方法院檢察署八十七年度偵字第七○一八號），提起上訴，本院判決如左：
    主  文
原判決撤銷，發回台灣高等法院台南分院。
    理  由
本件原判決意旨略以：提起上訴，應自判決送達後十日內為之。又檢察官應於裁判正
本送至其辦公處所後，即時收受送達，不得無故擱置，致延誤裁判確定之時間，法務
部訂頒之檢察機關辦理刑事訴訟案件應行注意事項第九十一條，規定甚明。本件經第
一審法院判決後，係由法警吳淑靜負責送達，依據送達證書所示，檢察官陳俊秀雖蓋
用11.6.之職戳；但送達之法警吳淑靜則係蓋用10.之職戳。嗣經原審法院訊問送
達人吳淑靜，「何以回證上你有蓋二個章」？據證稱：「下面的那個章（指10.）
是我送達判決到檢察官辦公室之日蓋的章，上面那個章（指11.6.），是我去檢察官
處收回送達簿時蓋的章，……我收回時，檢察官當時是否在，記不得了，依一般情形
，檢察官不會在收判決時，當場蓋章簽收」，因認法警係於民國八十七年十月二十七
日送達判決正本。依前揭規定，檢察官應於裁判正本送至其辦公處所後，即時收受送
達，不得無故擱置。而檢察官陳俊秀自八十七年十月二十七日起至八十七年十一月六
日止，均無請假或受訓等情事，有台灣台南地方法院檢察署九十年十月十一日南檢玲
人字第五五一五七號函可參。本案第一審之判決正本既於八十七年十月二十七日合法
送達，乃檢察官遲至八十七年十一月十三日始提起上訴，已逾十日之上訴期間，而喪
失其上訴權，因而駁回第一審檢察官之上訴，固非無見。
惟查：送達文書由司法警察或郵政機關行之。又對於檢察官之送達，應向承辦檢察官
為之；承辦檢察官不在辦公處所時，向檢察長（首席檢察官）為之，刑事訴訟法第五
十八條、第六十一條第一項分別定有明文。易言之，對檢察官送達判決，應在辦公處
所，向承辦檢察官為之；承辦檢察官不在辦公處所時，向檢察長為之，方為合法。而
上訴期間自送達判決後起算，係指經有合法之送達者而言，如該項判決並非合法送達
，祇能以受送達人實際接受判決時為起算上訴期間之標準（本院二十八年上字第八號
判例參照）。本件依據卷內資料，為偵查起訴之承辦檢察官為廖椿堅；第一審法院審
判時，到庭職務者為曾瑞慶檢察官，嗣經第一審法院判決後，係向起訴之原承辦檢察
官廖椿堅為送達，有檢察官起訴書、第一審法院審判筆錄及送達證書在卷可查（見第
一審卷第二頁、第四十三頁、第五十七頁）。又依送達證書記載，法警吳淑靜於八十
七年十月二十七日為送達時，其應受送達人為檢察官廖椿堅；但在該送達證書上蓋用
八十七年十一月六日職戳者，卻為檢察官陳俊秀，兩者並非同一人，有送達證書可憑
。依其情形，法警吳淑靜有無依法向「承辦」檢察官為送達？其送達之處所，係在何
檢察官之辦公處所？陳俊秀檢察官是否接辦廖椿堅檢察官之業務，而為「承辦」檢察
官？上開關鍵，均攸關是否合法送達及檢察官上訴有無逾期，其實情如何，尚未明瞭
。乃原審未究明上情，逕以陳俊秀檢察官自八十七年十月二十七日起至八十七年十一
月六日止，均無請假或受訓等記錄，即認第一審判決已於八十七年十月二十七日合法
送達予「承辦」檢察官，並以上訴逾期駁回第一審檢察官之上訴，即難昭折服。檢察
官上訴意旨執以指摘原判決不當，非無理由，應認仍有撤銷發回更審之原因。
據上論結，應依刑事訴訟法第三百九十七條、第四百零一條，判決如主文。
中　　　華　　　民　　　國　　九十三　　年　　　九　　　月　　二十三　　日
                              最高法院刑事第八庭
                                  審判長法官  陳　炳　煌
                                        法官  陳　世　雄
                                        法官  韓　金　秀
                                        法官  吳　信　銘
                                        法官  徐　文　亮
      右正本證明與原本無異
                                              書  記  官
中　　　華　　　民　　　國　　九十三　　年　　　九　　　月　　二十七　　日
                                                                        Ｋ
